臺灣桃園地方法院民事裁定　　　　　　99年度消債抗字第48號
抗　告　人　戴榮輝
訴訟代理人　廖于清律師
上列當事人聲請更生事件，抗告人對於民國99年11月30日本院99
年度消債更字第72號裁定提起抗告，本院合議庭裁定如下：
    主  文
抗告駁回。
抗告程序費用由抗告人負擔。
    理  由
一、抗告意旨略以：抗告人於民國98年12月24日向最大債權銀行
    台新國際商業銀行股份有限公司（下稱台新銀行）申請前置
    協商，惟因抗告人除有銀行債務外，尚有資產管理公司之負
    債，銀行未將此部份債務計入，故提出之方案抗告人無法負
    擔，而致前置協商不成立。原審裁定雖以抗告人陳報之膳食
    費以及房租等支出為與父母同住之費用，就抗告人個人之部
    分應以3 分之1 計算等語，惟抗告人之父母年邁並無收入與
    工作能力，與渠等同住並擔負起照料父母生活之法定扶養義
    務，應屬合法且合理，且生活上亦無從切割。以原審認定抗
    告人個人之合理生活費用支出新臺幣（下同）9,530 元，再
    加計父母之膳食費6,667 元、房租7,333 元，則以原審認定
    抗告人之月收入27,000元，抗告人即得以每月償還3,470 元
    之方案履行之。再者，原審審理時尚有花旗銀行、永豐銀行
    未對抗告人之債務履行方案表示意見，未知該二行之履行方
    案，抗告人如何統整所有之債務。綜上所述，爰依法提起抗
    告等語。
二、經查：
(一)、抗告人於98年12月24日向最大債權金融機構台新銀行申請協
    商，而因抗告人尚有民間資產管理公司之債務未納入協商範
    圍，該部份之債務額約80萬元，故無法接受最大債權銀行所
    提出之180 期、4%、每月償還10,569元之協商方案而致協商
    不成立等情，有台新銀行之陳報狀在卷可稽，堪可認定。是
    應審酌者厥為，以抗告人目前之薪資收入以及日常生活支出
    狀況，對於債權銀行之協商款是否確有清償不能或不能清償
    之虞。
(二)、抗告人目前之收入若有加班，每月約達33,000元，此據抗告
    人於100 年2 月10日訊問時所自陳。又抗告人表示其每月支
    出，除其個人合理生活費用9,530 元外，尚需加計扶養其父
    母而需支出之膳食費6,667 元及房租7,333 元；然查，抗告
    人於原審雖陳報與其父、母同住，然而抗告訊問時則改稱自
    當兵後即未與其父聯絡，其父有自有收入、未同住、實際上
    並不需要由抗告人扶養等情，是其陳報需扶養父親部分，自
    屬不實在。至於其母親部分，抗告人亦自陳其尚有有工作之
    弟弟，及已出嫁妹妹，因而其母親之扶養費部分，自應由3
    人均攤為合理，是其應列支母親扶養費部分應為2,333 元（
    計算式：《6,667 元＋7,333 元》÷2 ÷3 ＝2,333 元）
(三)、再者，最大債權銀行台新銀行於抗告審理期間提供180 期、
    0 利率之方案與抗告人協商，以抗告人之債務總額約2,583,
    796 元（據各銀行以及資產管理公司於原審陳報之債權額加
    總計算），若分180 期、0 利率償還之，每期約繳14,354元
    （計算式：2,583,796 元180 ＝14,354元）
(四)、承上所述，若以抗告人每月33,000元之收入，扣除必要生活
    費用9,530 元、扶養費2,333 元，以及可能協商款14,354元
    ，尚有6,783 元可資運用，則縱有債權人要求攤還期限較短
    ，每月還款金額較高，或不加班以每月薪資27,000元計算，
    亦尚餘783 元，日常生活尚有餘款可供支配運用，而尚無不
    能清償或不能清償之虞；此外，抗告人已於100 年5 月3 日
    與各債權人完成一致性協商，此有公務電話記錄附卷可稽（
    參抗告卷第25頁），是抗告人即得按該協商條件償債，亦已
    無聲請更生之必要。綜上，抗告人並無不能清償債務之虞，
    又無進行更生程序之必要，從而，抗告意旨指摘原裁定不當
    ，求予廢棄，為無理由，應予駁回。
三、依消費者債務清理條例第15條，民事訴訟法第495 條之1 第
    1 項、第449 條第1 項、第95條、第78條，裁定如主文。
中    華    民    國   100    年    6     月    16    日
                  民事第三庭  審判長法  官  張益銘

                                    法  官  林靜梅

                                    法  官  陳筱蓉
以上正本係照原本作成。
如不服本裁定，除有涉及法律見解具有原則上之重要性者，應於
裁定送達後10日內，以書狀向本院提出抗告，並繳納抗告費新臺
幣1 千元外，不得再為抗告。
中    華    民    國   100    年    6     月    16    日
                                    書記官  蔡佩媛